臺灣桃園地方法院民事裁定　　　　　　　96年度財管字第51號
聲　請　人　國泰世華商業銀行股份有限公司
法定代理人　甲○○
上代理人兼
送達代收人　乙○○
被　繼承人　丙○○（亡）
遺產管理人　李文傑
上列聲請人聲請選任被繼承人丙○○遺產管理人事件，本院裁定
如下：
    主  文
選任李文傑為被繼承人丙○○之遺產管理人。
准對被繼承人丙○○（男；民國50年3 月19日出生；生前身分證
統一編號：Ｚ000000000號；生前最後住所：桃園縣蘆竹鄉○○村
○○鄰○○路165 巷21號）大陸地區以外之繼承人為承認繼承之公
示催告。
聲請人應於收受本裁定之日起貳拾日內，將本裁定登載於公報、
新聞紙或其他相類之傳播工具。
如有被繼承人丙○○之大陸地區以外之繼承人，應自本公示催告
最後登載公報、新聞紙或其他相類之傳播工具之日起壹年內向本
院陳報承認繼承，如不於公示期限內申報承認繼承時，被繼承人
之遺產於大陸地區之繼承人依法繼承、清償債權並交付遺贈物後
有賸餘者歸屬國庫。
聲請程序費用由被繼承人丙○○之遺產負擔。
    理  由
一、按先順序繼承人均拋棄其繼承權時，由次順序之繼承人繼承
    ，其次順序繼承人有無不明或第4 順序之繼承人均拋棄其繼
    承權者，準用關於無人承認繼承之規定，民法第1176條第 6
    項所定。又繼承開始時，繼承人有無不明，而無親屬會議，
    或親屬會議未於民法第1177條所定1 個月內選定遺產管理人
    時，利害關係人得聲請法院選任遺產管理人，同法第1178
    條第2 項前段亦有明文規定。
二、本件聲請意旨略以：被繼承人丙○○（男；民國50年3 月19
    日出生；生前身分證統一編號：Ｚ000000000號；生前最後住
    所：桃園縣蘆竹鄉○○村○○鄰○○路165 巷21號）生前於民
    國94年8 月8 日向聲請人借款新台幣370 萬元，至今尚未清
    償完畢，詎被繼承人業於民國95年9 月19日死亡。茲因被繼
    承人之法定繼承人均依法拋棄繼承，且未召集親屬會議選任
    遺產管理人，致聲請人之債權無法無法對其遺產行使權利，
    為確保聲請人之權利，爰提出戶籍謄本、債權證明等影本為
    證，依法聲請本院選任被繼承人丙○○之遺產管理人等語。
三、經查聲請人上開主張，業據其提出戶籍謄本、貸款契約書、
    除戶戶籍謄本、繼承系統表等影本為憑，並經本院依職權調
    取95年度繼字第1156號拋棄繼承案卷核閱屬實，而被繼承人
    死亡迄今已1 年有餘，其間，並無親屬會議選任之遺產管理
    人向聲請人為處理債務之表示，可認聲請人主張無親屬會議
    召集之事實為真。準此，堪認被繼承人所遺財產，現確係處
    於無人繼承、無人管理之狀態，是本件確有為被繼承人所遺
    財產選任遺產管理人之必要。
四、另按遺產管理人之設，旨在管理、保存及清算遺產，以免遺
    產散失，是遺產管理人具有相當之公益色彩；又選任遺產管
    理人，除慮及管理遺產之公平性外，仍須考慮其適切性，亦
    即可對其遺產、遺債之情形瞭解較深，且與遺債債權人無利
    害共同關係而得忠誠處理者，為優先選任。經查對被繼承人
    之遺產、遺債情形了解最深者，莫過於已拋棄繼承之被繼承
    人的遺族，然經本院徵詢其等之意見後，均無人有意願擔任
    被繼承人之遺產管理人。另據聲請人聲請本院指定李文傑律
    師為被繼承人之遺產管理人等語，該李文傑先生既是職業律
    師，具有相當的法律專業知識及能力，本其職業道德，尤可
    期其能秉持專業精神來擔當此具有公益性質之遺產管理人任
    務，且經徵詢後，亦表示有擔任本件遺產管理人之意願，因
    此如選任李文傑律師為本件被繼承人丙○○所遺遺產之遺產
    管理人，應屬適當，爰依首揭規定指定之並為公示催告。
五、依非訟事件法第157 條，裁定如主文。
中　　華　　民　　國　　96　　年　　10　　月　　19　　日
                        家事法庭法　官　鄭新後
上列正本證明與原本無異。
如不服本裁定，應於送達後10日內向本院提出抗告狀，並應繳納
抗告費用新台幣1,000 元。
中　　華　　民　　國　　96　　年　　10　　月　　19　　日
                                書記官  吳宏明
